【裁判字號】    97,上更(一),664
【裁判日期】    981203
【裁判案由】    毒品危害防制條例等
【裁判全文】
臺灣高等法院刑事判決          97年度上更（一）字第664 號
上  訴  人
即  被  告  黃俊溰（原名甲○○.
選任辯護人  溫光雄律師
            周詩鈞律師
上列上訴人因違反毒品危害防制條例等案件，不服臺灣桃園地方
法院97年度訴字第146號，中華民國97年6月13日第一審判決（起
訴案號：臺灣桃園地方法院檢察署97年度偵字第1009號）及移送
併案審理（併辦案號：臺灣桃園地方法院檢察署97年度偵字第42
36號），提起上訴，經判決後，由最高法院發回更審，本院判決
如下：
    主  文
原判決撤銷。
黃俊溰共同運輸第三級毒品，處有期徒刑肆年，扣案如附表編號
一所示第三級毒品愷他命肆拾包（合計淨重壹仟玖佰玖拾點玖
伍公克）、其外包裝煙盒肆拾個及煙盒包裝塑膠袋肆拾只、暨如
編號二所示第三級毒品愷他命拾捌包（驗餘重量壹仟玖佰拾
壹點零捌公克）及其外包裝香煙盒拾捌個，均沒收。
    事  實
一、甲○○於民國96年間，在其開設經營之「漢皇養生館」（址
    設桃園縣中壢市○○○路56號）結識綽號「黑董」（真實姓
    名不詳）之成年男子，明知未經主管機關許可，不得自國外
    運輸毒品危害防制條例第2條第2項規定之各級毒品進入國內
    ，且上開毒品亦屬行政院依懲治走私條例第2條第4項授權公
    告之「管制物品項目及其數額」所列甲項第4 款之管制進出
    口物品，不得私運進口，竟於同年11月間某日，接受「黑董
    」之請託，約定「黑董」自大陸地區以收件人「吳釔漩」、
    「徐藝貞」名義分別寄發內含第三級毒品愷他命之航空快遞
    包裹至上開「漢皇養生館」及桃園縣桃園市○○路○段 375
    號10樓之1 黃俊溰租住處，黃俊溰代收後，「黑董」再派人
    前往領取，而與「黑董」間基於共同利用不知情之快遞公司
    私運第三級毒品愷他命進入臺灣地區之犯意聯絡，由「黑董
    」於96年12月4 日（原判決略載為96年12月初，應予更正）
    某時，自大陸地區廣東省（原判決誤載為廣州省，應予更正
    ）某處，將附表編號一、二所示之第三級毒品愷他命以附表
    各該欄所示之香菸外盒包裝後，分裝成如附表編號一、二所
    示之包裹，託交不知情之全一快遞公司運送至各該包裹如附
    表所載之臺灣地區地址。不知情之全一快遞公司即於當日將
    附表所示內含航空快遞包裹運送進入臺灣地區抵達桃園國際
    機場貨運站，惟在機場貨運站受檢時，遭臺北關稅局人員查
    覺有異，通報法務部調查局、內政部警政署航空警察局派員
    於同年月 5日偕同全一快遞送貨員工前往上開「漢皇養生館
    」及黃俊溰桃園租屋處，俟「漢皇養生館」不知情員工乙○
    ○（原判決誤載為鐘佩玲，應予更正）依黃俊溰指示簽收時
    、同住黃俊溰桃園租住處、但不知情之黃金蓮（黃俊溰岳母
    ）依該租住處公寓大廈警衛室通知領取包裹時，當場查獲，
    並扣得如附表編號一、二所示物品。
二、案經法務部調查局桃園縣調查站移送臺灣桃園地方法院檢察
    官偵查起訴，及內政部警政署航空警察局移請臺灣桃園地方
    法院檢察官移送併案審理。
    理  由
甲、程序部分：
一、證人乙○○於調查站詢問中之陳述，非本院認定被告犯罪事
    實之依憑，是被告及其辯護人於本院雖否認證人乙○○於調
    查局詢問中之陳述具有證據能力，本院毋庸審究之。
二、按被告以外之人於審判外之言詞或書面陳述，除法律有規定
    者外，不得作為證據，刑事訴訟法第159條第1項固定有明文
    ；惟被告以外之人於審判外之陳述，雖不符同法第159條之1
    至第159之4之規定，而經當事人於審判程序同意作為證據，
    法院審酌該言詞陳述或書面陳述作成時之情況，認為適當者
    ，亦得為證據。又當事人、代理人或辯護人於法院調查證據
    時，知有第159條第1項不得為證據之情形，而未於言詞辯論
    終結前聲明異議者，視為有前項之同意，同法第159條之5第
    1、2項亦定有明文。被告及其辯護人就證人乙○○於偵查中
    、證人翟佳武於桃園縣調查站中、證人范漢忠於警詢時及黃
    金蓮於偵查中陳述之證據能力，於準備程序中已陳明不爭執
    之意旨。本院於審理時提示上開審判外陳述內容並告以要旨
    ，且經公訴人、被告及其辯護人表示意見，當事人已知上述
    陳述乃審判外陳述，均未於言詞辯論終結前對該等記載審判
    外陳述筆錄之證據資格有何異議，依據首開規定，應視為被
    告已有將上開審判外陳述作為證據之同意。本院審酌上開證
    人審判外陳述作成時之情況，並無不能自由陳述之情形，亦
    未見有何違法取證或其他瑕疵，且與待證事實具有關聯性，
    認為以之作為證據應屬適當，而具有證據能力。
三、被告及其辯護人以被告於原審97年5 月22日審判程序聞審判
    長表示：「如果你今天認一認的話，我就讓你交保。」之「
    利誘」，只好認罪以求獲得交保，認被告於原審之自白不具
    任意性，不得作為證據。查被告所製作，經檢察官認可之原
    審97年5月22日審判程序錄音譯文（見本院98年10月2日準備
    程序筆錄及後附呈報狀），固可見原審審判長於該審判期日
    起始時，曾謂「如果你今天認一認的話，我就讓你交保。」
    ，惟原審審判長亦諭示被告得與辯護人討論，並表示如被告
    有內心話要講，即進行審理，法院會為公正、公平之審理，
    又於被告表示出於自由意願而認罪後，尚詢問被告有無辯解
    ，已難遽認原審有何以交保誘使被告配合為不實自白之舉措
    ，或以若無自白即繼續羈押之脅迫方法，逼迫被告自白。被
    告之辯護人於原審辯論時，尚稱：「被告雖然認罪，但基於
    辯護人職責，辯護人辯護意旨如今日所提刑事辯護意旨狀，
    但當事人既已認罪，仍尊重當事人之意思。」於表示科刑範
    圍之意見時，復陳述被告既已認罪，請鈞院審酌，且被告並
    無前科，無獲取不法利益，請從輕量刑等語，尤足擔保於原
    審中確有認罪之真意及行為無疑。參以被告在原審，係於選
    任律師為辯護人，並行公開審理之情形下認罪，於本院準備
    程序時，猶坦言：伊說過今天（指於原審審理期日）的認罪
    是出於自由意識。伊知道承認就是承認犯罪事實，也知道會
    因此而判刑。無人逼伊自白，且表示本案證據取得沒有不正
    當情形等語（見本院 98年2月10日準備程序筆錄），應足證
    明被告於原審之自白，無何認知錯誤或任意性之瑕疵。是其
    自白經調查後如與事實相符，自非不得採為證據。
四、現行刑事訴訟法關於「鑑定」之規定，除選任自然人充當鑑
    定人外，另設有囑託機關鑑定制度。依同法第198條、第208
    條之規定，不論鑑定人或鑑定機關、團體，固均應由法院、
    審判長、受命法官或檢察官視具體個案之需要而為選任、囑
    託，並依第206 條之規定，提出言詞或書面報告，始符合同
    法第159條第1項所定得作為證據之「法律有規定」之情形。
    否則所為之鑑定，仍屬傳聞證據。然於司法警察機關調查中
    之案件，為因應實務上，或因量大、或有急迫之現實需求，
    併例行性當然有鑑定之必要者，例如毒品之種類與成分、尿
    液之毒品反應，或者槍、彈有無殺傷力等鑑定，基於檢察一
    體原則，得由該管檢察長對於轄區內之案件，以事前概括選
    任鑑定人或囑託鑑定機關、團體之方式，俾便轄區內之司法
    警察官、司法警察對於調查中之此類案件，得即時送請先前
    已選任之鑑定人或囑託之鑑定機關、團體實施鑑定，以求時
    效（法務部92年9月1日法檢字第0920035083號函參照，刊載
    於法務部公報第312 期）。此種由檢察機關概括選任鑑定人
    或概括囑託鑑定機關、團體，再轉知司法警察官、司法警察
    於調查犯罪時參考辦理之作為，法無明文禁止，係為因應現
    行刑事訴訟法增訂傳聞法則及其例外規定之實務運作而為。
    則經由司法警察官、司法警察依檢察官所概括選任之鑑定人
    或囑託鑑定機關、團體所為之鑑定結果，與檢察官選任或囑
    託為鑑定者，性質上並無差異，同具有證據能力。本件扣案
    之毒品，經查獲機關拍照後，依上開規定送請法務部調查局
    及內政部警政署刑事警察局鑑驗，所為之書面鑑定報告，即
    屬上開「法律規定」得為證據者，而有證據能力。
乙、實體部分：
一、訊之被告黃俊溰雖不諱結識綽號「黑董」之成年男子，惟矢
    口否認有何犯行，辯稱：伊僅應允「黑董」將東西寄至「漢
    皇養生館」，由伊代收，「黑董」沒有告訴伊包裹內有何物
    。伊沒想到「黑董」竟同時寄出兩個包裹，而且同時送到「
    漢皇養生館」及伊租住處，伊不知「黑董」真實姓名，亦不
    知其住處，但已供出與「黑董」聯絡之電話號碼以供調查云
    云。
二、經查：
    (一)上開犯罪事實，業據被告黃俊溰於原審審理時坦承不諱，
      核與證人即「漢皇養生館」員工乙○○於偵查中結證略稱
      被告於96年12月5 日之前幾天曾說會有以吳釔漩名義收件
      之包裹，要伊幫其代收，被告未說包裹內有何物，96年12
      月5 日快遞公司第一次送貨到養生館時，快遞人員不讓伊
      簽收。快遞人員說要本人才可以簽收，伊請快遞留電話，
      如果被告來了，伊再請被告自己跟快遞聯絡，後來伊有打
      電話給被告說快遞不給伊簽收，後來被告就自己來公司，
      伊就將快遞之電話交給被告，後來有一個小姐打電話到養
      生會館，小姐說如果快遞有來，希望快遞與那位不知名之
      小姐直接交談。後來快遞第二次來，伊就讓快遞人員跟那
      位不知名之小姐交談，伊就幫忙簽收包裹等語（見97年度
      偵字第1009號偵查卷第33頁至第35頁）；證人即全一快遞
      送貨員翟佳武於桃園縣調查站中略稱：伊於96年12月5 日
      上午8 時30分上班時，全一快遞賴小姐告知貨品中疑似有
      毒品之包裹，必須完成送達，伊由調查局人員陪同，至中
      壢市○○○路56號「漢皇男女養生會館」送貨，當貨車到
      達時，包裹貨主「吳釔漩」並不在現場，伊即以「貨品必
      須由當事人親收」為由，而沒有把該包裹交由其他人員代
      收，並留下伊本人之0000000000電話，要求「吳釔漩」完
      成送貨工作，緊接著伊就先離開，繼續送達其他貨品，送
      貨途中接獲自稱「吳釔漩」之女子電話，要伊再繞回養生
      會館，但到達時「吳釔漩」依舊不在現場，伊即在養生會
      館櫃臺處要求職員乙○○與「吳釔漩」聯絡，詢問該包裹
      否可由養生會館其他人員代收，經乙○○打電話給一位不
      詳女性，伊接過電話詢問是否可將該包裹交由店內其他人
      員代收，該女子表示可以請店內小姐代收，經伊告知乙○
      ○請渠代收，乙○○當場簽收並要我搬到養生會館之儲藏
      室，乙○○幫伊打開儲藏室門，伊放下該包裹後，調查局
      人員及中壢分局偵查員即進入盤查等語（見原審卷第62頁
      ）；證人即黃俊溰桃園租屋處之社區警衛范漢忠於偵查中
      結證略稱：如附表編號二所示包裹係於 96年12月5日由黃
      金蓮簽收等語（見96年度偵字第30583號偵查卷影本第8頁
      ），暨證人黃金蓮於偵查中以被告身分應訊時供證稱伊事
      前不知有何包裹將寄達，係應社區管理員之通知領取包裹
      ，伊不知其內有毒品等語（見 96年度偵字第30583號偵查
      卷影本第4頁至第6頁），俱無不合，且有如附表所示物品
      扣案可資佐證。扣案物品經送鑑驗結果，於「漢皇養生館
      」查扣者，係第三級毒品愷他命40包，合計淨重1,993.95
      公克，純度63.35 %，純質淨重1263.17公克，有法務部調
      查局 96年12月20日調科壹字第09600540470號鑑定書附卷
      足稽（見97年度偵字第1009號偵查卷第42頁），在黃俊溰
      租住處查扣者，係第三級毒品愷他命38包，驗前毛重1,93
      8.69公克，取出0.09公克鑑定用罄，餘 1931.08公克；純
      度97%，驗前純質淨重1873.23公克，亦有內政部警政署刑
      事警察局96年12月26日刑鑑字第0960186894號鑑定書在卷
      可憑（見原審卷第 126頁）。足徵被告之自白與事實相符
      。此外，由卷內全一快遞送貨單影本上之記載（見97年度
      偵字第 1009號偵查卷第5頁），參合被告上開自白可知，
      扣案之包裹均係於 96年12月4日，自大陸地區廣東省某處
      同時寄出無疑。
    (二)被告雖以僅受「黑董」之託代收包裹，不知包裹內有第三
      級毒品愷他命云云為辯，惟就其與「黑董」其人間之交往
      、聯繫情形，於調查站詢問時乃辯稱：伊朋友綽號「黑董
      」，身高約175 公分、微胖，長髮，年約45歲，伊不知其
      真實姓名，伊與其認識一年多，94年底跟朋友一起吃飯時
      所認識，伊忘記是誰找伊去吃飯，我們不常聯繫，但彼此
      聯繫時，會以伊手機00 00000000與其聯繫，其電話為000
      0000000000000 。我們曾在臺灣地區碰面過，伊已忘記詳
      細次數，都是「黑董」找伊比較多，每次都是閒聊。伊與
      其聯繫方式都是透過前揭電話聯繫。96年11月初，「黑董
      」曾以電話向伊提過其家中不方便收包裹，所以詢問伊是
      否可代收包裹，伊說沒有關係，要寄包裹之前，再跟伊聯
      繫一下，96年12月初時，「黑董」又打電話給伊，這幾天
      會有包裹寄到中壢市○○○路56號漢皇養生館，要伊幫其
      代收，收完之後，「黑董」派人過來拿，至於派誰來拿、
      包裹內容為何，伊都不知道，伊想只是代收東西應該沒關
      係，所以沒有過問這些細節。伊曾交代乙○○有朋友從國
      外寄一個包裹，請乙○○代收，但未指明收件人是吳小姐
      云云（見97年度偵字第1009號偵查卷第2 頁及該頁背面）
      。於原審準備程序中又否認未指示乙○○簽收如附表編號
      一所示包裹，亦否認曾事先通知乙○○有「吳釔漩」之包
      裹會來云云（見原審訴字卷第38頁）。於本院準備程序時
      則辯稱：「黑董」係與朋友到伊在桃園復興路開設之處所
      消費時所認識，認識約 1年多，「黑董」有時會帶其太太
      來，除了「黑董」來店消費外，沒有其他往來，並沒有深
      交云云（見本院 98年2月10日準備程序筆錄）。而就領取
      包裹當日，是否曾以電話與「黑董」聯繫，被告於警詢中
      明確伊聞乙○○表示快遞公司要求本人簽收包裹後，曾打
      電話給「黑董」，傳達快遞人員要「吳釔漩」本人親收，
      所以我們沒有辦法代收這個包裹，「黑董」則表示他知道
      ，他自己會處理，後面伊就沒有再管他了云云（見97年度
      偵字第1009號偵查卷第2 頁背面），經調查站人員提示通
      聯紀錄後，又含糊其詞，辯稱伊真的有通知他，不知道是
      他打電話給伊，還是伊打電話給他，伊都忘記了云云（見
      97年度偵字第1009號偵查卷第3 頁背面）。被告辯解前後
      不一其詞，已難置信。矧扣案之包裹內均有數量幾近2 公
      斤之第三級毒品愷他命，非戔戔之數，且價值不菲，更有
      遭查緝之危險，縱被告所辯僅代「黑董」收受之說無訛，
      若被告與「黑董」並非熟識，彼此間無相當之信賴關係，
      「黑董」豈有甘冒包裹被任意開拆、棄置、處分或遭查獲
      之高度風險，向被告管領之處所投遞，由被告代收之可能
      ？又焉有不告知包裹內容，提醒被告審慎處理，提防查緝
      之理？詎被告竟辯稱不知「黑董」真實姓名，亦不知其住
      處，且不知包裹內有何物品，實乖離常情，誕罔不經之狀
      ，甚為顯然，無以信實。又被告所稱「黑董」使用之0000
      000000000000行動電話號碼，係中國大陸行動門號，臺灣
      地區電信機構無權查詢，有中華電信公司北區電信分公司
      桃園營運處97年3 月25日桃服字第0970000111號函在卷可
      憑，即難循線追查「黑董」其人之真實身分，及令其到案
      接受調查，自不足資為有利於被告事實認定之依憑。
三、綜上，被告所辯，無非推諉卸責之詞，不足採信；本案事證
    明確，被告犯行堪予認定，應依法論科。
四、被告行為後，毒品危害防制條例已於98年5 月20日經總統華
    總一義字第09800125141號令修正公布第4、11、11-1、17、
    20、25條條文；並自公布後6 個月施行（參98年6月8日法務
    部法檢字第0980802279號函依同條例第36條規定，修正條文
    自公布後6 個月施行）。按行為後法律有變更者，適用行為
    時之法律，但行為後之法律有利於行為人者，適用最有利於
    行為人之法律，修正後刑法第2條第1項定有明文。修正後毒
    品危害防制條例第4條第3項規定：「製造、運輸、販賣第三
    級毒品者，處五年以上有期徒刑，得併科新臺幣七百萬元以
    下罰金。」顯較修正前同條項規定：「製造、運輸、販賣第
    三級毒品者，處五年以上有期徒刑，得併科新臺幣五百萬元
    以下罰金。」不利於被告；又修正前毒品危害防制條例對於
    持有第三級毒品之行為，無科處刑罰之規定，修正後則於第
    11 條第5項增列持有第三級毒品達一定數量者，應科處刑罰
    之規定。比較新舊法結果，以修正前規定有利於被告，依刑
    法第2條第1項規定，應適用修正前毒品危害防制條例規定處
    斷。
五、按運輸毒品或運送走私物品罪之成立，並非以所運輸之毒品
    或運送之走私物品已運扺目的地為完成犯罪之要件；是以，
    區別各該罪既遂、未遂之依據，應以已否起運離開現場為準
    ，如已起運離開現場，其構成要件之輸送行為即已完成，不
    以達到目的地為既遂之條件（最高法院95年度台上字第 990
    號判決要旨參照）。本件查扣之第三級毒品愷他命，既由「
    黑董」利用航空快遞包裹自大陸地區寄抵臺灣地區，已起運
    離開毒品原所在之大陸地區。又愷他命係毒品危害防制條例
    第2 條第2項第3款規定之第三級毒品，且係行政院依懲治走
    私條例第2 條第4項公告之「管制物品及其數額」甲項第4款
    所列管制進出口物品。核被告黃俊溰所為，係犯修正前毒品
    危害防制條例第4條第3項運輸第三級毒品罪及懲治走私條例
    第2條第1項私運管制物品進口罪。被告與綽號「黑董」之成
    年男子間有犯意之聯絡及行為之分擔，皆為共同正犯；渠二
    人利用不知情之快遞公司共同走私運輸第三級毒品，復利用
    不知情之乙○○、黃金蓮簽收快遞公司運抵之第三級毒品，
    均為間接正犯。被告以一運送行為同時觸犯上開二罪名，為
    想像競合犯，應依刑法第55條規定，從一較重之運輸第三級
    毒品罪處斷。檢察官移送併辦之事實與起訴事實相同，自為
    起訴效力所及；「黑董」與被告共同將如附表編號二所示毒
    品運輸至被告桃園市租住處之犯行，雖未據檢察官起訴，惟
    此部分犯行既係基於被告與「黑董」間之同一犯意聯絡，而
    由「黑董」以一送交快遞公司同時寄送之利用行為所實施，
    應屬起訴犯行之一部而為起訴效力所及，亦為起訴效力所及
    ，法院均得併予審究。運輸第三級毒品罪之法定刑為「五年
    以上有期徒刑，得併科新臺幣五百萬以下罰金」，然同為運
    輸毒品之人，其原因動機不一，犯罪情節亦輕重有別，或居
    於幕後策劃並提供貨源、或策劃指示安排交通、連絡取貨、
    尋找押運人選、或擔任押運工作、監督貨物去向、甚實際攜
    帶毒品俗稱「交通」者、抑或擔任寄送、代收、或於貨到代
    收後轉交實際貨主之中間人，各角色及各階段行為對於社會
    所造成之危害，自未盡相同，本件被告於共同運輸毒品犯行
    中，乃分擔代收之角色，非居於幕後策劃之主要人員，且其
    前無犯罪紀錄（見卷內本院被告前案紀錄表），素行尚稱良
    好，於原審審理中猶曾自白犯行，顯示其良知未泯，亦無何
    事證顯示被告因本件犯行而有何利得，此次係受友人「黑董
    」之累，致罹重典，客觀上足以引起一般同情，認為即予宣
    告法定最低刑期尤嫌過重，是依刑法第59條規定，酌量減輕
    其刑。
六、原審以被告犯罪事證明確，予以論罪科刑，固非無見。第查
    ：依被告於原審審理中之自白，其對於所運輸者，為內藏
    第三級毒品愷他命之包裹，有明確之認識，且與「黑董」間
    有犯意之聯絡及行為之分擔，原判決竟認其僅有間接故意，
    且未認定其與「黑董」均為共同正犯，認事用法咸有不當。
    被告行為後，毒品危害防制條例於98年5 月20日經總統公
    布修正條文，並自公布後6 個月施行。原判決未及比較新舊
    法，亦非無未洽。被告砌詞否認犯罪，提起上訴，指摘原判
    決不當，固無理由，然原判決既有上開瑕疵可議而無可維持
    ，應由本院撤銷改判。爰審酌被告正值青壯，並有正當工作
    ，竟無視法令禁制，與他人共同運輸數量非微之第三級毒品
    入臺，有助長毒品流通之虞，應予非難，兼衡其所為幸經及
    時查獲而未造成實害，及具有工專化工科畢業之智識程度、
    家境小康（見調查筆錄人別欄註記），犯罪手段平和，暨其
    犯罪後態度等一切情狀，量處如主文第二項所示之刑，資為
    懲儆。末查：依毒品危害防制條例第18條第項前段之規定，
    應予沒收銷燬之毒品，以經查獲之第一、二級毒品為限。得
    依同條例第18條第1 項後段沒入銷燬者，專指查獲施用或持
    有之第三、四級毒品而言；倘係查獲製造、運輸、販賣、意
    圖販賣而持有、以非法方法使人施用、引誘他人施用或轉讓
    第三、四級毒品，屬同條例相關法條明文規定處罰之犯罪行
    為，非該條項應依行政程序沒入銷燬之範圍。又同條例第19
    條第1項所定「供犯罪所用或因犯罪所得之物」，係指犯第4
    條至第9 條、第12條、第13條或第14條第1項、第2項之罪所
    用或所得之物，不包括毒品本身在內，是尚不得援用此項規
    定為第三、四級毒品之沒收依據。再同條例對於查獲之製造
    、運輸、販賣、意圖販賣而持有、以非法方法使人施用、引
    誘他人施用及轉讓第三、四級毒品之沒收，並無特別規定，
    如其行為已構成犯罪，則該毒品即屬不受法律保護之違禁物
    ，應回歸刑法之適用，依刑法第38條第1項第1款之規定沒收
    之，始為適法。本案查扣如附表編號一所示第三級毒品愷他
    命40包（合計淨重1993.95 公克）及如編號二所示第三級毒
    品愷他命38包（驗餘重量1931.08 公克），屬違禁物，不問
    為何人所有，胥應依刑法第38條第1項第1款規定宣告沒收。
    如附表編號一所示外包裝煙盒40個、塑膠袋40只、及附表編
    號二所示外包裝香煙盒38個，係包裝上開第三級毒品，且供
    防止毒品裸露、逸出、防潮，便於攜帶，利於運輸之用，衡
    諸一般經驗法則，顯屬被告及「黑董」等共有且供運輸毒品
    所用之物，均應依毒品危害防制條例第19條第1 項規定併予
    宣告沒收。內政部警政署鑑驗用罄之愷他命0.09公克，既已
    費失，毋庸沒收。至於被告遭查獲時，尚有其他空煙盒扣案
    ，然上開空煙盒未用以盛裝毒品，且非供運輸毒品或預備供
    運輸毒品之用，又非違禁物，是未併予宣告沒收，附此敘明
    。
七、被告之辯護人於本院準備程序中聲請傳喚證人乙○○以證明
    被告於96年12月5 日託其代收國外寄來包裹之經過，及快遞
    公司不允其代收後，其有無將此事告知被告，被告有無交代
    如何處理，及告知其包裹之收件人等情，於準備程序終結後
    ，尚聲請傳喚證人邱子綾、劉智偉等到庭證述96年12月5 日
    有無小張及其女性友人至桃園市○○路70號皇華舒壓理容院
    洽談投資事宜及交談內容等情。第查：關於快遞公司人員將
    如附表編號一所示內含第三級毒品之包裹送抵「漢皇養生館
    」之情形及被告處理之經過，已據證人即「漢皇養生館」員
    工乙○○於偵查中及證人即全一快遞送貨員翟佳武於調查站
    詢問時證述歷歷，互核相符，且經被告於原審供認不諱，事
    證業臻明確。此一已臻明確之事實，既非以乙○○之陳述為
    認定之唯一依憑，自無僅傳喚證人乙○○到庭再次陳述之必
    要。又被告既利用不知情之乙○○代為簽收包裹，其於其他
    處有無與他人洽談投資，及交談內容如何，與本案犯罪事實
    之認定無涉，聲請傳喚意旨亦未表明上揭事項與本案犯罪事
    實之認定間，有何經驗上或論理上之關連性，要難認有調查
    之必要。因而均未予傳喚，併此指明。
據上論結，應依刑事訴訟法第369條第1項前段、第364條、第299
條第1項前段，（修正前）毒品危害防制條例第4 條第3項、第19
條第1項前段，懲治走私條例第2條第1項、第11條，刑法第2條第
1 項、第11條、第28條、第55條、第59條、第38條第1項第1款，
判決如主文。
本案經檢察官林秀濤到庭執行職務。
中    華    民    國    98    年    12    月    3     日
                  刑事第十二庭審判長法  官  蔡永昌
                                    法  官  蔡國在
                                    法  官  蔡新毅
以上正本證明與原本無異。
如不服本判決，應於收受送達後十日內向本院提出上訴書狀，其
未敘述上訴之理由者並得於提起上訴後十日內向本院補提理由書
（均須按他造當事人之人數附繕本）「切勿逕送上級法院」。
                                    書記官  賴立旻
中    華    民    國    98    年    12    月    7     日
※附表：
┌──┬────┬─────┬───┬──────┬────────────────┬───────┐
│編號│快遞公司│提單號碼  │收件人│寄送地址    │查扣物品                        │備註          │
│    │        │(送貨單)  │      │            │                                │              │
├──┼────┼─────┼───┼──────┼────────────────┼───────┤
│ 一 │全一快遞│000000000 │吳釔漩│漢皇養生館  │第三級毒品愷他命40包。        │起訴暨併案事實│
│    │        │          │      │（桃園縣中壢│40包愷他命分置於40個香煙盒內後│              │
│    │        │          │      │市○○○路56│  ，再以40只煙盒包裝塑膠袋包裹。│              │
│    │        │          │      │號）        │愷他命40包合計淨重1,993.95公克│              │
│    │        │          │      │            │  （空包裝總重26.86 公克），純度│              │
│    │        │          │      │            │  63.35%，純質淨重1263.17公克。 │              │
│    │        │          │      │            │上開香煙盒及塑膠袋屬黃俊溰與「│              │
│    │        │          │      │            │  黑董」共有。                  │              │
├──┼────┼─────┼───┼──────┼────────────────┼───────┤
│ 二 │同上    │000000000 │徐藝貞│黃俊溰桃園租│第三級毒品愷他命38 包。       │另由臺灣桃園地│
│    │        │          │      │屋處（桃園市│愷他命38包分別置於38個香煙盒內│方法院檢察署以│
│    │        │          │      │莊敬路一段  │  。                            │96年度偵字第30│
│    │        │          │      │375 號10樓之│驗前毛重1,938.69公克，取出0.09│583號偵查中） │
│    │        │          │      │1）         │  公克鑑定用罄，餘1931.08 公克；│              │
│    │        │          │      │            │  純度97 %，驗前純質淨重1873.23 │              │
│    │        │          │      │            │  公克。                        │              │
│    │        │          │      │            │上開香煙盒屬黃俊溰與「黑董」共│              │
│    │        │          │      │            │  有。                          │              │
└──┴────┴─────┴───┴──────┴────────────────┴───────┘
※附錄本案論罪科刑法條：
修正前毒品危害防制條例第4條：
製造、運輸、販賣第一級毒品者，處死刑或無期徒刑；處無期徒
刑者，得併科新臺幣1千萬元以下罰金。
製造、運輸、販賣第二級毒品者，處無期徒刑或7 年以上有期徒
刑，得併科新臺幣7百萬元以下罰金。
製造、運輸、販賣第三級毒品者，處5 年以上有期徒刑，得併科
新臺幣5百萬元以下罰金。
製造、運輸、販賣第四級毒品者，處3 年以上10年以下有期徒刑
，得併科新臺幣3百萬元以下罰金。
製造、運輸、販賣專供製造或施用毒品之器具者，處1年以上7年
以下有期徒刑，得併科新臺幣1百萬元以下罰金。
前五項之未遂犯罰之。
懲治走私條例第2條：
私運管制物品進口、出口逾公告數額者，處7 年以下有期徒刑，
得併科新臺幣3百萬元以下罰金。
前項之未遂犯罰之。
第1 項所稱管制物品及其數額，由行政院公告之。


司法院資訊處製作；財團法人民間司法改革基金會備份。
